# 安全生产费计算每股收益时的考虑

提问人：奔跑城里 时间：2013-03-19 23:13:59
问题： 安全生产费在计算每股净资产时如何考虑，即权重如何确定？是否作为“其他交易或事项引起的净资产增减变动”？

回答人：chenyiwei
个人意见：安全生产费的变动，对应的科目多数还是损益，包括当期计提数和用于费用性支出的金额等。即使是一次计提折旧，其来源也是从损益或成本中计提的金额。因此建议尽可能与损益导致的净资产变动处理方法一致，即全年变动额/2。这也是为了简化起见。